

Contact:

TÉLÉPHONE:

+33 6 78 65 43 21

LINKEDIN:

 $https://www.linkedin.com/in/h\%C3\%A91\%C3\%\\ A8ne-schreck-71923124a/$

E-MAIL:

helene.schreck68550@hotmail.fr

Profil:

Après mon BTS, j'ai choisi de travailler dans le secteur du commerce (décoration & ameublement). J'ai rapidement voulu concrétiser mon intérêt pour l'art et le visuel tout en développant mes compétences relationnelles. Mes différentes expériences m'ont appris à m'adapter à chaque situation tout en demeurant flexible et enthousiaste. J'ai appris, à mener à bien un projet de A à Z et à m'investir dans chaque tâche i'avais la En 2021, j'ai décidé de donner un nouveau tournant à ma carrière professionnelle en me formant aux technologies et langages du Web, c'est pourquoi j'ai entrepris une formation avec l'École Informatique

A présent je souhaite développer et mettre en pratique mes acquis grâce à une première expérience d'intégrateur Web.

Loisirs:

Voyages

Art

Informatique / Maquettes visuelles

Musique

Participation à une Association dans le domaine de l'évènementiel

COMPETENCES:

Adaptable

Tenace

Rigoureuse

Empathique

HELENE SCHRECK-INTEGRATEUR WEB

FORMATION:

Coding Academy Spécialité Web&Go EPITECH MULHOUSE Août 2022 – Octobre 2022

Intégration & Design:

- Comprehension d'un projet digital,
- Maîtrise d'outils essentiels de l'Intégration: HTML/CSS, GSAP, Framework CSS, Photoshop,

Wordpress.

- Consolidation des acquis avec la méthode « apprendre à apprendre ».
- Création de pages Web, sites e-commerce, petites annonces et jeux en ligne.

Coding Academy Dev&Go EPITECH MULHOUSE Mai 2022 - Août 2022

- Back-end: PHP, Frameworks: Laravel, Vue.js, SQL, API REST, JavaScript, GIT, BASH.
- Front-End: Maquettes UI/UX, WordPress, HTML, CSS, SCSS, SASS, Tailwind, Bootstrap.
- Immersion intensive autour des différents langages du Web.
- Méthode pédagogique « active et inductive » afin de devenir rapidement autonome sur différents projets et la programmation en général.
- Travaux en groupe: collaboration, organisation, esprit d'équipe tout en restant autonome.

BTS Management des Unités Commerciales Sept 2013 – Sept 2015

PARCOURS PROFESSIONNEL:

BUT KINGERSHEIM- Conseillère de vente en électroménager Juillet 2019 - Mai 2022

- Satisfaction et fidélisation de la clientèle,
- Recherche et compréhension des besoins du client,
- Réalisation des objectifs commerciaux,
- Professionnalisme et rapide adaptation aux évolutions techniques.

Incroyable Wittenheim-Responsable de rayon (Linge de Maison) Aout 2017- Octobre 2018

- Gestion de rayon,
- Gestion optimale des stocks,
- Garantir la lisibilité et la clarté de l'exposition des produits,
- Implémentation de la nouveauté,
- Participer au développement du chiffre d'affaire par la maîtrise des techniques de vente et des produits / gestion de la promotion.

PROJETS:

• Projet Portfolio : https://heleneschreck.github.io/

• Projet Post-it: https://helene68550.github.io/